

# Jhoan Sebastian Valencia

# Ingenieur en Informatique / intelligence artificielle

## **SYNTHÈSE**

Professionnel en ingénierie des systèmes, diplômé de l'Université San Buenaventura de Cali (Colombie) avec un master en intelligence artificielle de l'université UNIR d'Espagne. Spécialisé en apprentissage automatique, bases de données vectorisées, LLM, et développement d'applications d'entreprise. Expertise approfondie en bases de données, ingénierie des exigences, tests, et conception de logiciels détaillés. Compétences avancées en formation, planification et gestion de projet.

# **COMPÉTENCES**

- **Back-end coding:** Java, Python, ElasticSearch, Spring framework, Flask, Oracle ADF 11g, JavaServer faces, Maven, Hibernate, Junit testing framework, Apache Tomcat, Jersey Jenkins, Spring batch.
- **LLM frameworks**: Langchain, Llamaindex, SemanticCache
- Front-end coding: ReactJS, Angularjs, Angular10, Bootstrap, Ajax, CSS, HTML 5, Typescript.
- -Machine Learning: scikit-learn, TensorFlow, Keras, Jupyter.
- **Sql Databases:** Oracle DB **11**g, PL/SQL, PostgreSQL, MvSQL
- -Gestion des projets: SCRUM
- -DevOps: Docker, Ansible, Terraform.

# **DIPLÔMES ET FORMATIONS**

# MASTER EN INTELLIGENCE ARTIFICIELLE UNIR - Université de la Rioja | 03/2023 - 04/2024

- Moyen de 8.7 sur 10
- Thèse sur le chiffrage automatique des tâches de développement à partir d'un modèle SVM basé sur des text embeddings.

#### INGÉNIERIE INFORMATIQUE

# Université San Buenaventura de Cali | 2012- 2017

- Moyen de 4.3 sur 5
- Bourse étudiante par moyenne académique 2016-02
- Mention honorable pour la moyenne académique 2015-02
- Mention honorable pour la moyenne académique 2014-02

#### **PARCOURS PROFESSIONNEL**

#### SENIOR FULLSTACK DEVELOPER / GENERATIVE AI DEVELOPER

## Arneo | 10/2022-aujourd'hui

- Leader du développement de solutions basées sur des LLM (Large Language Models), tels que des chatbots et des générateurs de contenu, expert en apprentissage automatique.
- --Développeur dans applications web basées sur Java, React pour les entreprises pharmaceutiques en utilisant SCRUM comme méthodologie de travail. Utilisant Spring Framework, React, Docker comme technologies sur plusieurs bases de données, dont MySQL comme base de données principale et MongoDB comme base de données NoSQL.
- -Expérience dans des projets avec AWS.

# **FULLSTACK DEVELOPER**

#### Econocom | 11/2019-10/2022

- -Développeur Full Stack dans un projet de lutte anti blanchiment et terrorisme de la caisse des dépôts en utilisant SCRUM comme méthodologie de travail sur une application REST Full Java version 1.8, Spring Framework et angular 10, sur une base des données relationnelle PostgreSQL et sécurisée avec le protocole d'authentification Oauth 2.
- -Développer des processus batch pour l'appariement des données sous l'algorithme de levenshtein.
- -Analyste base des données pour la bonne implémentation du modèle des tables selon le besoin.

#### **BACKEND DEVELOPER**

#### PSL S.A | 10/2017 - 02/2019

- Développeur et analyste Backend dans le projet d'opérations internes de la compagnie aérienne Avianca utilisant comme technologies java 1.8, Spring Framework, Angular 2, sur une base des données relationnelles Oracle 11g en utilisant SCRUM comme méthodologie de travail
- Développeur Fullstack dans un projet de gestion des filiales d'une entreprise de santé à Cartagena en Colombie tilisant comme technologies java 1.8, Spring Framework, Angular 2, Spring batch, nodeJS, Docker, sur une base des données relationnelles Oracle 11g en utilisant SCRUM comme méthodologie de travail

# **BACKEND DEVELOPER**

#### Innova4J | 06/16 - 09/17

- Développeur et analyste pour la maintenance d'une application métier construite avec le framework Oracle ADF, centrée sur le secteur du tourisme européen et sur laquelle toutes ses opérations ont été construites sur Oracle PL / SQL.
- Fullstack développait pour projet basé sur les techniques Oracle ADF et PL / SQL.
- Développeur et analyste dans le système Big Data pour l'analyse à partir du flux de données d'une entreprise.
- -Testeur de projets pour entreprises concentré sur le secteur du tourisme européen.

# **WEB DEVELOPER**

# SILOG S.A. | 06/15 - 02/16

- Développeur et analyste du système d'inventaire pour l'entrepôt de zone franche en utilisant comme technologies PHP, JavaScript, JQuery sur une base des données MySql.

#### PASSIONS ET ACTIVITÉS DIVERSES

- Apprentissage et développement personnel.
- Assistant / aide aux devoirs des collégiens / universitaires
- -Pratique football, Sport en salle,, voyager.
- Danser

#### **CONTACT INFO:**

Telephone: 00 33 6 60 13 76 45
Email: sebastian\_valencia95@hotmail.com
LinkedIn: https://www.linkedin.com/in/jhoansebasti%C3%A1n-valencia-ambuila-834111121
8 avenue Anatole France, Choisy-le-roi 94600
Location: Paris, France